臺灣高雄地方法院刑事判決　　　　　　　96年度易字第2035號
公　訴　人　臺灣高雄地方法院檢察署檢察官
被　　　告　乙○○
上列被告因竊盜案件，經檢察官提起公訴（96年度偵字第11960
號）及移送併辦（96年度偵字第20120 號），嗣因被告就被訴事
實為有罪之陳述，本院經聽取當事人之意見後，改依簡式審判程
序進行，判決如下：
    主  文
乙○○犯如附表編號1 至8 所示之罪，各處如附表編號1 至8 所
示之刑，各減為如附表編號1 至8 所示之刑，應執行有期徒刑柒
月；又犯附表編號9 所示之罪，處拘役伍拾日，如易科罰金，以
，以新臺幣壹仟元折算壹日，減為拘役貳拾伍日，如易科罰金，
以新臺幣壹仟元折算壹日。
    事  實
一、乙○○意圖為自己不法之所有，於下列時、地竊取他人手機
    ，敘述如下:
(一)、民國96年3月23日21時20分許，在位於高雄市○○路○路100
    號高雄醫學大學校區籃球場，徒手竊取己○○所有之皮包1
    個（內有身分證、提款卡、行照、駕照、現金新台幣（下同
    ）1,000 元、金色SONYERICSSION 牌W7001 型手機1 支等物
    ），得手後，將上開手機，以5,000 元之價格賣予不知情之
    庚○○所經營設址在高雄市苓雅區○○○路132 號之瀛昇通
    訊行。
(二)、96年3 月24日16時許，在位於高雄市苓雅區○○○路中正體
    育場內，徒手竊取丙○○所有之黑色皮包1 個（內有三星牌
    、LG牌、W IN I手機各1 支等物），得手後，將上開LG牌手
    機以2,500 元賣予上開瀛昇通訊行。
(三)、96年4 月7 日15時，在高雄市苓雅區福東國小之操場，徒手
    竊取戊○○所有之SONYERICSSION 牌W 550i型之手機1 支，
    約價值6,600 元，得手後，賣予上開瀛昇通訊行。
(四)、96年4 月初某日，在高雄市○○區○○路某處，徒手竊取壬
    ○○所有之MOTOROLA牌V177型手機1 支，約值2,000 元，得
    手後，將之賣予位於高雄市新興區○○○路106 號「神寶3G
    通訊」。
(五)、96年4 月初某日20時許，在高雄市○○區○○路136 號2 樓
    「聖戰士撞球館」，徒手竊取寅○○所有之MOTOROLA牌V3X
    型手機1 支，約值5,000 元，得手後，將之賣予上揭「神寶
    3G通訊」。
(六)、96年4月8日13時許，在高雄市苓雅區○○○路三多時尚保齡
    球館內，徒手竊取辛○○所有之NOKIA 牌6270型之手機1支
    ，約值5,000 元，得手後，以3,200 元將之賣予不知情王聖
    傑所經營、址設高雄市新興區○○○路133 號「全亞洲通訊
    時」。
(七)、96年4 月14日17時30分許，在高雄市○○市○○路鳳山高中
    籃球場，徒手竊取子○○所有之NOKIA 牌52 0 0型手機一支
    ，約值5,000 元，得手後，以2,300 元之賣予上開「全亞洲
    通訊行」。
(八)、96年4 月20日17時30分許，在高雄市苓雅區○○○路三信家
    商籃球場，徒手同時竊取丑○○、癸○○所有之摩托羅拉手
    機各1 支，市價共約12,900元。
(九)、96年4 月21日9 時20分許，在高雄市○○區○○街籃球場邊
    ，欲竊取丁○○放置該處背包內之手機，適逢丁○○及時發
    現而未得逞，經報警到場處理，同時在乙○○身上搜出丑○
    ○、癸○○失竊之上開手機2 支。
二、乙○○於上揭時地遭警查獲，並經警循線查知上情。
三、案經高雄市政府警察局苓雅分局報請臺灣高雄地方法院檢察
    署檢察官偵查起訴及移送併辦。
    理  由
一、本件被告乙○○所犯為死刑、無期徒刑或最輕本刑為3 年以
    上有期徒刑以外之罪，其於準備程序中就被訴事實為有罪之
    陳述，經法官告知簡式審判程序之旨，並聽取公訴人之意見
    後，依刑事訴訟法第273 條之1 第1 項規定，經合議庭裁定
    由受命法官獨任進行簡式審判程序，合先敘明。
二、被告於上開時、地竊盜之事實，業據被告於本院審理時坦承
    不諱，核與證人即瀛昇通訊行負責人庚○○、全亞洲通訊行
    負責人王聖傑、被害人丙○○、壬○○、丑○○、癸○○、
    子○○、辛○○於警詢時之證述、戊○○、己○○、寅○○
    於警詢及偵查中證述情節相符，並有神寶3G通訊所提供之讓
    渡證書、瀛昇通訊行所提供之讓渡證明書、全亞洲通訊行提
    供之讓渡書及贓物認領保管單等件附卷可稽，足見被告之自
    白與事實相符，自得為認定犯罪之依據。是以，本案被告犯
    罪事證明確，其犯行洵堪認定，應依法論科。
三、論罪科刑
    核被告就前開犯罪事實一、(一)至(八)部分所為，均係犯刑法第
    320 條第1 項之竊盜罪；其就前開犯罪事實一、(九)所為，係
    犯刑法第320 條第3 項、第1 項之竊盜未遂罪。又本件檢察
    官請求併案審理部分，亦係前開犯罪事實一、(六)至(七)部分，
    而為警查獲之同次犯行，故與起訴部分乃屬相同事實，本院
    自得併予審究，附此敘明。被告於犯罪事實一、(八)中，同時
    竊取2 位被害人之財物，係一行為而觸犯二罪名之想像競合
    犯，應仍從一重論以竊盜罪。被告已著手於前開犯罪事實一
    、(九)竊盜行為之實施，然未生竊得他人財物之結果，為未遂
    犯，爰依刑法第25條第2 項之規定，按既遂犯之刑減輕其刑
    。被告上開所為9 次竊盜行為，其犯意各別，行為互異，應
    分論併罰。爰審酌被告正值青壯，為貪圖不法利益，竟率爾
    竊取他人財物，所為實不足取，然於犯後坦承犯行，態度尚
    佳，再參以其所竊取之財物價值及其犯罪手段等一切情狀，
    分別量處如附表所示之刑，並就犯附表編號9 所示之罪，諭
    知易科罰金之折算標準。又被告為本件犯罪時間均在96年4
    月24日以前，合於減刑條件，爰依中華民國96年罪犯減刑條
    例第2 條第1 項第3 款、第7 條之規定，減其宣告刑，並就
    附表編號1 至8 部分，依同條例第10條，定其應執行之刑及
    就附表編號9 部分，諭知易科罰金之折算標準。
據上論斷，應依刑事訴訟法第273 之1 第1 項、第299 條第1 項
前段，刑法第320 條第1 項、第3 項、第55條、第25條第2 項、
第41條第1 項前段、第51條第5 款，刑法施行法第1 條之1 ，中
華民國96年罪犯減刑條例第2 條第1 項第3 款、第7 條、第10條
，判決如主文。
本案經檢察官甲○○到庭執行職務。
中　　華　　民　　國　　96　　年　　9　　月　  12  　　日
                  刑事第十六庭   法　官  文昌
以上正本證明與原本無異。
如不服本判決應於收受本判決後10日內向本院提出上訴書狀，並
應敘述具體理由，如未敘述上訴理由者，應於上訴期間屆滿後20
日內補提理由書狀於本院（均須按他造當事人之人數附繕本）「
切勿逕送上級法院」。
中　　華　　民　　國　　96　　年　　9　　月　  12  　　日
 　　　　　　　　　　　　　　　  書記官  吳良美
 附表
┌──┬───────┬───────┬────────┬───────┬────────┐
│編號│  犯罪事實    │  所犯罪名    │  所犯法條      │宣 告 刑      │ 減刑後刑度     │
├──┼───────┼───────┼────────┼───────┼────────┤
│1   │ 如犯罪事實欄 │竊盜          │ 刑法第320條第1 │有期徒刑貳月  │有期徙刑壹月    │
│    │ 一(一)         │              │ 項             │              │                │
├──┼───────┼───────┼────────┼───────┼────────┤
│2   │ 如犯罪事實欄 │              │ 刑法第320條第1 │有期徒刑貳月  │有期徒刑壹月    │
│    │ 一(二)         │竊盜          │ 項             │              │                │
├──┼───────┼───────┼────────┼───────┼────────┤
│3   │ 如犯罪事實欄 │竊盜          │ 刑法第320條第1 │有期徒刑貳月  │有期徒刑壹月    │
│    │ 一(三)         │              │ 項             │              │                │
├──┼───────┼───────┼────────┼───────┼────────┤
│4   │ 如犯罪事實欄 │竊盜          │ 刑法第320條第1 │有期徒刑貳月  │有期徒刑壹月    │
│    │ 一(四)         │              │ 項             │              │                │
├──┼───────┼───────┼────────┼───────┼────────┤
│5   │ 如犯罪事實欄 │              │ 刑法第320條第1 │有期徒刑貳月  │有期徒刑壹月    │
│    │ 一(五)         │竊盜          │ 項             │              │                │
├──┼───────┼───────┼────────┼───────┼────────┤
│6   │ 如犯罪事實欄 │竊盜          │ 刑法第320條第1 │有期徒刑貳月  │有期徒刑壹月    │
│    │ 一(六)         │              │ 項             │              │                │
├──┼───────┼───────┼────────┼───────┼────────┤
│7   │ 如犯罪事實欄 │竊盜          │ 刑法第320 條第1│有期徒刑貳月  │有期徒刑壹月    │
│    │ 一(七)         │              │ 項             │              │                │
├──┼───────┼───────┼────────┼───────┼────────┤
│8   │ 如犯罪事實欄 │竊盜          │ 刑法第320 條第1│有期徒刑貳月  │有期徒刑壹月    │
│    │ 一(八)         │              │ 項             │              │                │
├──┼───────┼───────┼────────┼───────┼────────┤
│9   │ 如犯罪事實欄 │竊盜未遂      │ 刑法第320條第3 │拘役伍拾日，如│拘役貳拾伍日，如│
│    │ 一(九)         │              │ 項、第1項      │易科罰金以新台│易科罰金以新台幣│
│    │              │              │                │幣壹仟元折算壹│壹仟元折算壹日  │
│    │              │              │                │日            │                │
└──┴───────┴───────┴────────┴───────┴────────┘
附錄本判決論罪之法條：
刑法第320條第1項
意圖為自己或第三人不法之所有，而竊取他人之動產者，為竊盜
罪，處5 年以下有期徒刑、拘役或500 元以下罰金。
